臺灣臺中地方法院刑事判決　　　　　　　　　　　　九十一年度訴字第一三四三號
　　公　訴　人　臺灣臺中地方法檢察署檢察官
　　被　　　告　甲○○
右列被告因毒品危害防制條例案件，經檢察官提起公訴（九十一年度毒偵字第一三八
三號），及移送併案審理（九十一年度毒偵字第一二七七號）本院判決如左：
    主  文
甲○○連續施用第一級毒品，累犯，處有期徒刑壹年。扣案之第一級毒品海洛因貳包
（分別為淨重零點壹陸公克，包裝重零點伍陸公克；淨重零點零參公克，包裝重零點
貳貳公克）沒收銷燬之，注射針筒壹支沒收。
    事  實
一、甲○○於民國八十九年九月十五日，因公共危險案件，經臺灣高等法院臺中分院
    判處有期徒刑六月，緩刑四年確定，復於八十九年十二月九日因竊盜案件，經本
    院判處有期徒刑三月確定，於九十年四月二十五日送監執行，嗣經撤銷上開緩刑
    ，並接續執行，於九十一年一月二十四日執行完畢。且其前另因施用毒品案件，
    經本院裁定送臺灣臺中看守所附設勒戒處所觀察勒戒後，因認無繼續施用傾向，
    由臺灣臺中地方法院檢察署檢察官於八十九年一月五日以八十九年毒偵字第四九
    、二八０五號為不起訴處分確定後，復因施用毒品案件，經本院以八十八年毒聲
    字第一八九六號裁定送臺灣臺中看守所附設勒戒處所觀察勒戒後，再認無繼續施
    用傾向，由臺灣臺中地方法院檢察署檢察官於八十八年十月十二日以八十九年毒
    偵字第三二七一八號為不起訴處分確定。詎仍不知悔改，於不起訴處分確定五年
    內復基於概括犯意，自九十一年四月十八日晚間十時許至九十一年五月七日下午
    一時許止，連續在臺中縣大里市阿拉丁自助ＫＴＶ內及臺中市○○路、崇德路口
    等地，利用注射針筒摻入毒品海洛因直接注射方式，施用第一級毒品海洛因多次
    ，約二、三日施用一次。嗣為警於九十一年四月二十三日下午五時十分許在臺中
    市○○路與文心路路口查獲，並扣得毒品海洛因一包（淨重０．一六公克，包裝
    重０．五六公克）；復於九十一年五月七日下午六時三十分許，為警在臺中市○
    ○路一七八巷六號二樓查獲，並扣得毒品海洛因一包（淨重０．０三公克，包裝
    重０．二二公克）、其所有供施用海洛因之用注射針筒一支。
二、案經臺中市警察局第五分局先後報請臺灣臺中地方法院檢察署檢察官偵查起訴及
    移送併案審理。
    理  由
一、訊據被告甲○○就於上開時、地連續施用第一級毒品海洛因之犯行坦承不諱，而
    其二度為警查獲後採尿送驗結果，均呈嗎啡陽性反應，有臺中市衛生局煙毒尿液
    檢驗成績書二份在卷可佐，並有第一級毒品海洛因二包（分別為淨重０．一六公
    克，包裝重０．五六公克；淨重０．０三公克，包裝重０．二二公克）、其所有
    供施用海洛因之用注射針筒一支扣案可資佐證，另其中扣案毒品二包分別經送法
    務部調查局鑑驗結果，以送驗白粉含第一級第六項毒品海洛因成分，分別為淨重
    ０．一六公克，包裝重０．五六公克；淨重０．０三公克，包裝重０．二二公克
    等情，有該局所出具之鑑定通知書二紙在卷可參，足徵被告自白與事實相符，應
    堪採信。其連續施用第一級毒品海洛因之事證明確，犯行堪以認定，應予依法論
    科。
二、按海洛因屬毒品危害防制條例第二條第二項第一款所定之第一級毒品。核被告所
    為，係犯該條例第十條第一項之施用第一級毒品罪。被告前因施用毒品案件，由
    臺灣臺中地方法院檢察署檢察官於八十九年一月五日以八十九年毒偵字第四九、
    二八０五號為不起訴處分確定後，復因施用毒品案件，經本院以八十八年毒聲字
    第一八九六號裁定送臺灣臺中看守所附設勒戒處所觀察勒戒後，再認無繼續施用
    傾向，由臺灣臺中地方法院檢察署檢察官於八十八年十月十二日以八十九年毒偵
    字第三二七一八號為不起訴處分確定，有上開不起訴處分書二件、臺灣臺中地方
    法院檢察署刑案資料查註紀錄表一份在卷可按，其先後二次經觀察、勒戒後，因
    均無繼續施用毒品傾向而經檢察官為不起訴處分確定，其再犯本罪，係屬三犯以
    上，不適用先行裁定送觀察、勒戒之規定而應逕予論罪科刑（毒品危害防制條例
    第二十條第三項前段規定參照）。被告施用前後持有海洛因之低度行為，為其施
    用之高度行為所吸收，不另論罪。其先後多次施用毒品海洛因之行為，時間緊接
    ，犯罪構成要件相同，顯係基於概括犯意為之，為連續犯，應以一罪論，並加重
    其刑。又被告於八十九年九月十五日，因公共危險案件，經臺灣高等法院臺中分
    院判處有期徒刑六月，緩刑四年確定，復於八十九年十二月九日因竊盜案件，經
    本院判處有期徒刑三月確定，於九十年四月二十五日送監執行，嗣經撤銷上開緩
    刑，並接續執行，於九十一年一月二十四日執行完畢，有臺灣臺中地方法院檢察
    署刑案資料查註紀錄表及臺灣高等法院被告全國前案紀錄表各一件附卷可稽，其
    於五年之內，再犯本案有期徒刑以上之罪，為累犯，應遞加重其刑。爰審酌被告
    已有多次施用毒品之不良素行，犯罪之動機、手段，施用毒品本係自戕行為，對
    他人法益尚無具體危害，惟仍再三施用毒品不知悔改，及尚能坦承犯行，犯後態
    度尚佳等一切情狀，量處如主文所示之刑。扣案之海洛因二包（分別為淨重０．
    一六公克，包裝重０．五六公克；淨重０．０三公克，包裝重０．二二公克）為
    第一級毒品，屬違禁物，應依毒品危害防制條例第十八條第一項前段之規定，沒
    收銷燬之。另扣案注射針筒一支為被告所有且供施用第一級毒品海洛因之用，業
    據被告供明在卷，應依刑法第三十八條第一項第二款沒收之。
三、又臺灣臺中地方法院檢察署檢察官以被告於九十一年四月二十三日下午五時十分
    許在臺中市○○路與文心路口為警查獲其於九十一年四月十八日起至同年四月二
    十三日施用第一級毒品之犯行，移送本院併案審理（九十一年度毒偵字第一二七
    七號），另被告自九十一年四月二十三日起至九十一年五月八日八時三十分許回
    溯七十二小時前某時止之施用第一級毒品之犯行，雖均未據公訴人起訴，惟上開
    部分與已經起訴部分有連續犯之裁判上一罪之關係，基於審判不可分之原則，應
    為起訴效力所及，自為本院所得一併審究者，附予敘明。
據上論斷，應依刑事訴訟法第二百九十九條第一項前段，毒品危害防制條例第十條第
一項、第二十條第三項、第十八條第一項前段，刑法十一條前段、第五十六條、第四
十七條、第三十八條第一項第二款，判決如主文。
中      華      民      國      九十一      年      七      月    八    日
                                    臺灣臺中地方法院刑事第二庭
                                        法  官  陳  葳
右正本證明與原本無異。
如不服本判決，應於收受本判決後十日內向本院提出上訴書狀，其未敘述上訴理由者
，並得於提起上訴後十日內向本院補提理由書狀（均須按他造當事人之人數附繕本）
「切勿逕送上級法院」。
                                        書記官
中      華      民      國      九十一      年      七      月    八    日
附錄法條：
毒品危害防制條例第十條第一項：施用第一級毒品，處六月以上五年以下有期徒刑。
